ACORDAO-COMPLETO-2583502

ACÓRDÃO DE RELAÇÃO

ACÓRDÃO DE RELAÇÃO 3436/2023 ATA 12/2023 - PRIMEIRA CÂMARA

Acórdão 3436/2023-TCU-Primeira Câmara
VISTOS e relacionados estes autos de tomada de contas especial instaurada pelo Fundo Nacional de Saúde - FNS/MS, em desfavor do Município de Duque de Caxias - RJ, Pedro Augusto Vital Nogueira e José Camilo Zito dos Santos Filho, em razão de não comprovação da regular aplicação de recursos repassados pela União por meio do Fundo Nacional de Saúde - FNS/MS.
Considerando a aprovação da Resolução-TCU 344/2022 que estabelece a prescrição quinquenal das pretensões punitiva e ressarcitória nos processos de controle externo (art. 2º, da Resolução-TCU 344/2022) ;
Considerando que, em se tratando de irregularidades observadas em fiscalizações realizadas pelo Denasus, a prescrição se inicia na data do conhecimento da irregularidade (art. 4º, inc. III, da Resolução TCU 344/2022) , qual seja, 6/5/2010 (peça 5, p. 2) ;
Considerando o curso de prazo superior a 5 anos entre o marco interruptivo consistente na emissão do Parecer Administrativo/COADE/CGAUD/DENASUS nº 1084 (5/10/2014: peça 4) e o ato subsequente de apuração ocorrido em 17/12/2019 (Parecer nº 69/2019-COAUD/CGAUD/DENASUS/MS: peça 7, p. 16) ;
Considerando as manifestações consonantes da AudTCE e do Ministério Público junto ao TCU, no sentido de arquivar o presente processo, em razão da configuração da prescrição (art. 1º, da Lei 9.873/99 c/c art. 2º, da Resolução TCU 344/2022) ;
Considerando que o Regimento Interno do TCU estabelece que, a critério do Relator, poderá ser submetido ao Colegiado, mediante Relação, processo em que o relator acolhe um dos pareceres que não conclui pela irregularidade (art. 143, I, "b", do RI/TCU) ;
Os Ministros do Tribunal de Contas da União, reunidos em sessão da Primeira Câmara, ACORDAM, por unanimidade, com fundamento no art. 1º, inciso I, da Lei 8.443/1992, c/ com art. 143, inciso I, alínea "b", do Regimento Interno/TCU e com o art. 11, da Resolução-TCU 344/2022, em determinar o arquivamento do processo, em razão da consumação da prescrição, em linha com os pareceres precedentes.
1. Processo TC-Processo 036.091/2020-0 (TOMADA DE CONTAS ESPECIAL) 
	1.1. Responsáveis: José Camilo Zito dos Santos Filho (XXX.548.287-XX) , Pedro Augusto Vital Nogueira (XXX.338.687-XX) e Município de Duque de Caxias - RJ (29.138.328/0001-50) .
	1.2. Órgão/Entidade: Município de Duque de Caxias - RJ.
	1.3. Relator: Ministro Walton Alencar Rodrigues.
	1.4. Representante do Ministério Público: Procurador Rodrigo Medeiros de Lima.
	1.5. Unidade Técnica: Unidade de Auditoria Especializada em Tomada de Contas Especial (AudTCE) .
	1.6. Representação legal: não há.
	1.7. Determinações/Recomendações/Orientações: não há.

Primeira Câmara

Município de Duque de Caxias - RJ.

José Camilo Zito dos Santos Filho (XXX.548.287-XX), Pedro Augusto Vital Nogueira (XXX.338.687-XX) e Município de Duque de Caxias - RJ (29.138.328/0001-50).

WALTON ALENCAR RODRIGUES

não há.

Procurador Rodrigo Medeiros de Lima.

TOMADA DE CONTAS ESPECIAL (TCE)

Unidade de Auditoria Especializada em Tomada de Contas Especial (AudTCE).